【裁判字號】    92,中簡上,460
【裁判日期】    921217
【裁判案由】    毀損
【裁判全文】
臺灣臺中地方法院刑事判決                      九十二年度中簡上字第四六號
    上  訴  人  臺灣臺中地方法院檢察署檢察官
    被      告  甲○○
右上訴人因被告毀損案件，不服本院臺中簡易庭九十二年度中簡字第一九一七號中華
民國九十二年九月十九日第一審簡易判決（聲請案號：臺灣臺中地方法院檢察署九十
二年度偵字第八六０一號），提起上訴，本院管轄之第二審合議庭判決如左：
    主  文
上訴駁回。
    事  實
一、甲○○於民國九十二年一月十六日下午六時四十二分許，前往臺中市○○路○段
    四之十一號，欲尋找乙○○之夫李裕國洽談二人所生之子之生活教育費用事宜，
    適逢李裕國外出，甲○○因屢次登門均未遇李裕國，乃一時氣憤，見曾為李裕國
    所騎用，但為乙○○所有之車牌號碼ＹＩＫ－三○七號重型機車停放上址門口，
    竟基於毀損之故意，先行前往附近之文具店購買一罐快乾劑後，旋即返回上址，
    將快乾劑倒入上開機車之引擎鎖中，使該輛機車無法插入機車鑰匙發動引擎，而
    以此方式致令該引擎鎖不堪使用，並足以生損害於機車所有人乙○○。
二、案經乙○○訴由臺灣臺中地方法院檢察署檢察官偵查後聲請簡易判決處刑。
    理  由
一、右揭事實，業據被告甲○○坦承不諱，核與告訴人乙○○指述之被害情節相符，
    並有乙○○提出該遭被告損壞之機車引擎鎖一個扣案可佐及現瑒照片六幀在卷可
    稽，足認被告之自白與事實相符。本案事證明確，被告犯行堪予認定。
二、核被告甲○○所為，係犯刑法第三百五十四條之毀損他人器物罪。本件原審依刑
    事訴訟法第四百四十九條第一項前段、第四百五十四條第二項，刑法第三百五十
    四條、第四十二條第二項，罰金罰鍰提高標準條例第一條前段、第二條，判處被
    告罰金二千元，並諭知如易服勞役，以三百元折算一日。經核其認事用法均無違
    誤，量刑亦屬妥適。至上訴人即檢察官雖據告訴人請求而為上訴，其上訴意旨略
    稱：被告於犯罪後不知悔悟，猶對外揚言判決科處罰金很輕，小事一樁，仍繼續
    半夜以電話對告訴人騷擾，罰金刑對被告毫無警愓作用，原審判決刑度尚嫌過輕
    云云。惟按刑罰之量定，屬法院自由裁量之職權行使，應審酌刑法第五十七條所
    列各款事由及一切情狀，為酌量輕重之標準，並非漫無限制。在同一犯罪事實與
    情節，如別無其他加重或減輕之原因，下級審法院量定之刑，亦無過重或失輕之
    不當情形，則上級審法院對下級審法院之職權行使，原則上應予尊重（最高法院
    八十五年度臺上字第二四四六號裁判意旨參照）。查，被告於本院審理中供稱：
    伊並未對外揚言判決科處罰金判得很輕，且案發後亦未對告訴人有任何電話騷擾
    行為；伊願意當庭向告訴人表示歉意，並賠償告訴人損失等語，而上訴人復未提
    出任何證據，以資證明被告有何對外揚言輕忽原審判決判處之刑度，僅謂伊曾從
    伊丈夫處聽聞被告有上開行為，且告訴人亦表示被告半夜電話騷擾之行為係發生
    在本件案發前，於案發後並無此行為，足見告訴人所據以請求上訴之理由，均難
    遽為不利於被告之認定。至被告倘尚未賠償告訴人所受損害部分，告訴人亦可對
    之提起民事訴訟請求救濟，惟尚非可因此而認原審量刑過輕。本案原審量刑既在
    法定刑之內，且量刑本屬法院就個案為裁量之職權，而本件原審綜合各情判處被
    告如上之刑，亦難謂有何違法失當之處，上訴人徒以被告犯罪後態度惡劣為由，
    認原審量刑過輕，殊難認有理由，應予駁回。另扣案告訴人於偵查中所提出佐證
    被告上開毀損犯行之證物即機車引擎鎖一個，因非屬被告所有，且非供被告犯本
    罪所用之物，或因犯本罪所得之物，復非屬違禁物品，自應發還予所有人即告訴
    人乙○○，併此敘明。
據上論斷，應依刑事訴訟法第四百五十五條之一第一項、第三項、第三百六十八條，
，判決如主文。
案經檢察官丙○○到庭執行職務
中      華      民      國    九十二    年     十二     月     十七     日
                            臺灣臺中地方法院刑事第十三庭
                                審判長法  官  許  旭  聖
                                      法  官  李  秋  娟
                                      法  官  許  月  馨
右正本證明與原本無異。
不得上訴。
                                      書記官
中      華      民      國    九十二    年     十二     月     十七     日
附錄論罪科刑法條
刑法第三百五十四條
毀棄、損壞前二條以外之他人之物或致令不堪用，足以生損害於公眾或他人者，處二
年以下有期徒刑、拘役或五百元以下罰金。


司法院資訊處製作；財團法人民間司法改革基金會備份。
